【裁判字號】    89,易,2134
【裁判日期】    890904
【裁判案由】    贓物
【裁判全文】
臺灣臺南地方法院刑事判決                        八十九年度易字第二一三四號
    公  訴  人  臺灣台南地方法院檢察署檢察官
    被      告  甲○○
    選任辯護人  呂郁斌
右列被告因贓物案件，經檢察官提起公訴（八十九年度偵字第七四二０號），本院判
決如左：
    主  文
甲○○收受贓物，累犯，處有期徒刑陸月，如易科罰金，以參佰元折算壹日。
    事  實
一、甲○○素行不良，曾有二次竊盜前科，其中最近一次因竊盜罪，於民國八十七年
    十月二十九日經本院判處有期徒刑三月，甫於八十八年三月二十九日執行完畢，
    猶不知悔改。復於八十九年六月三十日，在台南市「好樂迪ＫＴＶ」，明知綽號
    「安妮」之不詳姓名之女子借其騎用之車牌號碼ＷＨＡ─一三二號輕型機車係來
    路不明之贓車（按該車係乙○○所有，而於八十九年六月二十八日中午十二時四
    十分許，在台南市○區○○路四段三四三號一樓前被竊者），竟仍予收受，供己
    騎用。嗣於同年七月十五日下午五時四十許，其騎乘上述贓車，途經台南市○○
    路二四四號前，為警查獲。
二、案經台南縣警察局永康分局報請台灣台南地方法院檢察署檢察官偵查起訴。
    理  由
一、訊據被告對於右揭事實，除辯稱：伊不知該車係贓車云云外，餘均坦承不諱，惟
    查右開機車係乙○○所有，而於八十九年六月二十八日中午十二時四十分許，在
    台南市○區○○路四段三四三號一樓前被竊者，此一事實，業據乙○○於警訊時
    指陳綦祥，並有車輛車失竊作業查獲認可資料及贓物領據各乙紙附卷足憑，足見
    該車確係贓車，甚為明確。又被告供稱伊和「安妮」祇認識一天，且「安妮」者
    並未交付其車輛來源證明文件，足證其和「安妮」並非熟識，雙方交情甚淺，則
    恆諸常情，茍該車非贓車，「安妮」豈肯輕易將該車出借，且又無來源證明文件
    可資交付之理？是被告所辯伊不知贓物乙節，實有違常情，無非事後畏罪卸責之
    詞，不足採信。罪證明確，其犯行堪以認定。
二、核被告甲○○所為，係犯三百四十九條第一項之收受贓物罪。被告曾因犯竊盜罪
    ，於民國八十七年十月二十九日經本院判處有期徒刑三月，甫於八十八年三月二
    十九日執行完畢，有台灣台南地方法院檢察署刑案資料查註紀錄表一紙附卷可按
    ，其於五年內再犯本件有期徒刑以上之罪，為累犯，應依法加重其刑。爰審酌被
    告之素行、犯罪之動機、手段、目的、所生危害及犯罪後態度等一切情狀，量處
    如主文所示之刑，並諭知易科罰金之折算標準，以示懲儆。
三、據上論斷，應依刑事訴訟法第二百九十九條第一項前段，刑法第三百四十九條第
    一項、第四十七條第四十一條，罰金罰鍰提高標準條例第一條前段、第二條，
    判決如主文。。
中      華      民      國      八十九      年      九      月    四    日
                              臺灣臺南地方法院刑事第一庭
                                  法  官  柯  顯  卿
右正本證明與原本無異。
如不服本判決，應於判決送達後十日內向本院提出上訴狀( 應附繕本 )。
                                  書記官  盧  立  勇
中      華      民      國      八十九      年      九      月    五    日
附錄本案論罪科刑法條全文：
刑法第三百四十九條第一項：收受贓物者，處三年以下有期徒刑、拘役或五百元以下
                          罰金。


司法院資訊處製作；財團法人民間司法改革基金會備份。
